臺灣花蓮地方法院刑事判決　　　　　　　 96年度訴字第317號
公　訴　人　臺灣花蓮地方法院檢察署檢察官
被　　　告　丙○○
　　　　　　　　　　（現於臺灣花蓮看守所羈押中）
指定辯護人　本院公設辯護人
上列被告因違反毒品危害防制條例案件，經檢察官提起公訴（96
年度偵字第3135號）及移送併案審理（96年度偵字第4279號），
本院判決如下：
    主  文
丙○○販賣第二級毒品，累犯，處有期徒刑柒年陸月；未扣案之
販賣第二級毒品所得新臺幣玖仟伍佰元，沒收，如全部或一部不
能沒收時，以其財產抵償之，未扣案之行動電話壹支沒收。
    事  實
一、丙○○曾於民國94年間因違反毒品危害防制條例案件，經本
    院判決有期徒刑3月確定，於94年7月1 日易科罰金執行完畢
    ，仍不知悔改，其明知安非他命屬於毒品危害防制條例之第
    二級毒品，竟基於反覆實施販賣第二級毒品安非他命以牟利
    之單一行為犯意，於附表所示之時間、地點，以其所有0000
    000000門號行動電話與購毒者聯絡交易時間、地點、購買毒
    品之數量及金額後，販賣安非他命予乙○○、丁○○、甲○○及周義能等人（詳細販賣時間、地點、金額如附表所示）
    ，共計販賣安非他命所得新台幣（下同）9,500 元。嗣經警
    通訊監察丙○○上開行動電話後，始查悉上情。
二、案經花蓮縣警察局花蓮分局報告臺灣花蓮地方法院檢察署檢
    察官偵查起訴及移送併案審理。
    理  由
壹、程序部分
一、按被告以外之人於審判外之言詞或書面陳述，除法律有規定
  　者外，不得作為證據；被告以外之人於審判外之陳述，雖不
    符前四條之規定，而經當事人於審判程序同意作為證據，法
    院審酌該言詞陳述或書面陳述作成時之情況，認為適當者，
    亦得為證據，刑事訴訟法第159條第1項、第159條之5分別定
    有明文。查公訴人以證人乙○○、丁○○、甲○○及周義能
    於警詢中之證詞為證據，被告及辯護人於本院準備程序及審
    理程序中均同意其為證據，本院審核前開證詞之取得並無不
    法之情事存在，依前開規定，認前開證人乙○○、丁○○、
    甲○○及周義能於警詢中之證述應具證據能力。
貳、實體部分：
一、訊據被告丙○○對上開犯罪事實均坦承不諱，核與證人乙○○、丁○○、甲○○及周義能證述於附表所示之時間、地點
    與被告交易安非他命之情節相符，並有如附表所示之時間，
    被告與上開證人間以行動電話連絡交易安非他命之通訊監察
    譯文在卷可稽，本案事證明確，被告犯行已堪認定。
二、核被告所為，係犯毒品危害防制條例第4條第2項之販賣第二
    級毒品罪。被告販賣安非他命前後持有安非他命之行為，應
    為販賣安非他命之高度行為所吸收，不另論罪。按刑事法若
    干犯罪行為態樣，本質上原具有反覆、延續實行之特徵，立
    法時既予特別歸類，定為犯罪構成要件之行為要素，則行為
    人基於概括之犯意，在密切接近之一定時、地持續實行之複
    次行為，倘依社會通念，於客觀上認為符合一個反覆、延續
    性之行為觀念者，於刑法評價上，即應僅成立一罪。學理上
    所稱「集合犯」之職業性、營業性、收集性或成癮性等具有
    重複特質之犯罪均屬之，例如經營、從事業務、收集、販賣
    、製造、散佈、成癮性所致之行為等行為概念者是（最高法
    院95年度臺上字第1079號判決意旨可資參照）。且立法上，
    以營利為構成要件之犯罪，通常具有反覆實施同一犯罪行為
    之特性，因其本質乃多數行為之集合或一定行為之反覆實施
    ，在立法上予以擬制，定為一罪。本案被告意圖營利，於密
    切接近之時、地，販賣安非他命多次，亦據被告供述在卷，
    顯係出於反覆、延續販賣安非他命之單一行為決意至明，在
    行為概念上，其多次販賣安非他命之行為，應評價為實質上
    一罪之集合犯。又併案部分與已起訴部分有上開集合犯實質
    上一罪關係，已為起訴效力所及，本院自應併予審究。再被
    告有事實欄所載之前科及執行紀錄，此有臺灣高等法院被告
    前案紀錄表1份在卷可參，其於5年內故意再犯本件有期徒刑
    以上之罪，為累犯，應依刑法第47條第1 項之規定加重其刑
    （無期徒刑部分不得加重）。爰審酌被告前有如事實欄所載
    之前科紀錄，素行不佳，為謀取私利，販賣第二級毒品予他
    人多次，影響國民健康甚鉅，其販賣毒品之次數、所得利益
    不高，犯後坦承犯行，頗具悔意，態度良好等一切情狀，量
    處如主文所示之刑。末查，被告販賣安非他命所得共 9,500
    元，應依毒品危害防制條例第19條第1 項之規定沒收之，如
    全部或一部不能沒收時，以其財產抵償之。另0000000000門
    號之行動電話1 支，係被告販賣安非他命所用之物，且為被
    告所有，業據被告供承在卷，雖未扣案亦應依同條例第19條
    第1項之規定宣告沒收。
據上論斷，應依刑事訴訟法第299條第1項前段，毒品危害防制條
例第4條第2項、第19條第1項，刑法第11條前段、第47條第1項，
判決如主文。
本案經檢察官李子春到庭執行職務。
中　　華　　民　　國　　96　　年　　10 　　月　　2 　　日
　　　　　　　　  刑事第一庭    審判長法　官  張健河
                                      法  官  吳韻馨
                                      法  官  湯國杰
上列正本證明與原本無異。
如對本判決不服，應於送達後10日內，向本院提出上訴狀。（上
訴狀應記載具體上訴理由並應抄附繕本）
中　　華　　民　　國　　96　　年　　10　　月　　2 　　日
                                      書記官
附錄本判決論罪之法律條文：
毒品危害防制條例第4條第2項：
製造、運輸、販賣第二級毒品者，處無期徒刑或7 年以上有期徒
刑，得併科新臺幣7,000,000元以下罰金。
附表：販賣第二級毒品安非他命：
┌──┬────┬────────┬───────┬─────┐
│編號│販毒對象│時      間      │地      點    │ 販毒所得 │
│    │        │                │              │（新台幣）│
├──┼────┼────────┼───────┼─────┤
│ 一 │乙○○  │1.96年3 月10日凌│1.花蓮市○○街│1,000元   │             │          │                │
│    │        │  晨某時許      │  29號        │          │             │          │                │
│    │        │2.96年3 月12日晚│2.花蓮市○○街│1,000元   │             │          │                │
│    │        │  上某時許      │  29號        │          │             │          │                │
│    │        │3.96年3 月14日凌│3.花蓮市○○街│1,000元   │             │          │                │
│    │        │  晨某時許      │  29號        │          │             │          │                │
│    │        │4.96年3 月16日上│4.花蓮市○○街│1,000元   │             │          │                │
│    │        │  午某時許      │  29號        │          │             │          │                │
│    │        │5.96年3 月20日  │5.花蓮市○○街│  500元   │             │          │                │
│    │        │  中午某時許    │  29號        │          │             │          │                │
├──┼────┼────────┼───────┼─────┤
│ 二 │丁○○  │1.96年3 月10日晚│1.花蓮市○○街│1,000元   │
│    │        │  上某時許      │  29號        │          │
│    │        │2.96年3 月27日晚│2.花蓮市○○街│1,000元   │
│    │        │  上某時許      │  29號        │          │
├──┼────┼────────┼───────┼─────┤
│ 三 │甲○○  │96年3月15日晚上 │花蓮市○○街29│1,000元   │
│    │        │某時許          │號            │          │
├──┼────┼────────┼───────┼─────┤
│ 四 │周義能  │96年3月10日晚上 │花蓮縣中和街29│2,000元   │
│    │        │某時許          │號            │          │
└──┴────┴────────┴───────┴─────┘
